# **DANIEL CAMILLO SILVA**

Desenvolvedor Front-end

### **CONTATOS**

daniel.camisi

in /danielcamisi

<u>Meu portfólio</u>

(19) 994516557

anielcamillo2010@hotmail.com

O Campinas - SP, Brasil

# **RESUMO PROFISSIONAL**

Desenvolvedor Front-End com experiência na criação de interfaces dinâmicas e escaláveis, utilizando Angular, JavaScript e TypeScript. Tenho sólido conhecimento em desenvolvimento de aplicações web, implementando componentes reutilizáveis e garantindo a melhor experiência do usuário. Atualmente, atuo na Stefanini IT Solutions, onde participo da implementação de sistemas front-end, integrando APIs e aplicando boas práticas de desenvolvimento. Além disso, possuo familiaridade com React e frameworks como PrimeNG, e conhecimento em automação com Shell e Python para otimização de fluxos de trabalho.

# **EXPERIÊNCIA PROFISSIONAL**

• Stefanini IT Solutions

**2023 - ATUAL** 

# Aprendiz técnico - Time do Banco do Brasil

- **Angular**: Criação de interfaces modernas e responsivas, incluindo desenvolvimento de componentes, serviços e utilização de bibliotecas como Primeng e Angular Material.
- Integração com APIs: Implementação de sistemas completos com manipulação de JSON e consumo de dados externos.
- Banco de Dados: Conexão de front-end a bancos de dados relacionais como MySQL e PostgreSQL.
- **Testes Unitários**: Desenvolvimento e execução de testes unitários utilizando Karma e Jasmine para garantir a qualidade e a funcionalidade do código.
- **Documentação**: Produção de documentação técnica e diagramas UML, seguindo boas práticas para detalhar fluxos e arquitetura do sistema.
- Automação com Linux: Criação de scripts para otimizar tarefas e fluxos de trabalho.
- Colaboração em Equpe: Experiência em metodologias como Scrum e Kanban, focando em entregas rápidas e de qualidade.

Galgar Digital
2024-ATUAL

#### Estagiário de Automações - Especialista em No-Code

Responsável pela criação, manutenção e otimização de fluxos automatizados no CRM (GoHighLevel), com foco em melhorar a experiência do cliente e a eficiência da equipe de vendas.

- Desenvolvimento de automações no CRM utilizando recursos no-code, como workflows, triggers e campanhas, para qualificação e acompanhamento de leads.
- Estruturação de jornadas automatizadas para clientes e vendedores, otimizando processos internos de comunicação e nutrição de leads.
- Customização da interface e correções de tradução por meio de ajustes em CSS, garantindo melhor usabilidade para o público brasileiro.
- Intermediação com o suporte internacional do sistema (GHL) para resolução de problemas técnicos e alinhamento de melhorias na plataforma.
- Gerenciamento de bases de leads em automações, segmentando contatos de acordo com seu comportamento e estágio no funil.

# **FORMAÇÃO ACADÊMICA**

Universidade São Francisco - 4º Semestre
2023 - Cursando

Tecnólogo - Análise e Desenvolvimento de sistemas

• SENAC Campinas - 3° Semestre 2023 - Cursando

Técnico - Tecnologia da Informação

• ETEC Bento Quirino - Concluído 2021-2022

Técnico - Desenvolvimento de Sistemas

### PROJETOS RELEVANTES

• Landing Page - Gonçalvez e Souza (Link)

Tecnologias: HTML, CSS, PHP, Bootstrap

• Integração sistêmica json-server-auth-angular (Link)

Tecnologias: Angular, MySQL, PrimeNG, JavaScript, TypeScript. Json-server. Github

Automação Linux - Instalação de pacotes em .SH (<u>Link</u>)

Tecnologias: Linux mint, Shell, Command Line

RAPIDEV. - Empreenda Senac campinas 3 ° Colocado (Link)

Resumo: Concurso de empreendedorismo nacional e regional.

# **CURSOS E CERTIFICAÇÕES**

Academia Stefanini

Testes Unitários com JUnit e Mockito - (EAD)

Curso Introdução à Inteligência Artificial - (EAD)

TypeScript e bibliotecas - (EAD)

Aprendendo Angular 7 e orientação a componentes - (EAD)

SENAC - Cursos Livres

Desenvolvimento de liderança e gestão - Curso livre (presencial)

CISCO Academy

Certificação: Introduction to Cybersecurity - (EAD)

### **IDIOMAS**

Inglês: Intermediário